Minutes et répertoires du notaire Jean de MONHENAULT, 16 mai 1619 - 1er avril 1655 (étude XXVI)
Archives nationales
- Minutes de Jean de MONHENAULT, 16 mai 1619 - juin 1684; MC/ET/XXVI/44 - MC/ET/XXVI/156
  - Minutes. 1650, MC/ET/XXVI/75; registre
    - Échange. TISSART, Jean. MORIN, Robert., 4 février 1650; MC/ET/XXVI/75
      échange; Tissart, Jean; Morin, Robert
    - Marché, livraison de bois. FLEURY, Pierre. BADENIER, Jean., 4 février 1650; MC/ET/XXVI/75
      marché; Fleury, Pierre; Badenier, Jean
    - Accord. CHATAT, Pierre. CAFFIN, Marguerite., 5 février 1650; MC/ET/XXVI/75
      accord; Chatat, Pierre; Caffin, Marguerite
    - Concession. Marguilliers de l'église, Saint-Gervais. BOURLON, Eustache., 6 février 1650; MC/ET/XXVI/75
      Bourlon, Eustache
    - Concession. Marguilliers de léglise, Saint-Gervais. LESCOLLE (de), René., 6 février 1650; MC/ET/XXVI/75
      Lescolle (de), René
    - Transport. ADDEE, Louis. NEUFBOURG (de), Pierre., 7 février 1650; MC/ET/XXVI/75
      cession; Addee, Louis; Neufbourg (de), Pierre
    - Quittance. POTIER, Marie. LOYNES (de), Jean., 7 février 1650; MC/ET/XXVI/75
      quittance; Potier, Marie; Loynes (de), Jean
    - Quittance. CARLI, Octave. LOYNES (de), Jean., 7 février 1650; MC/ET/XXVI/75
      quittance; Carli, Octave; Loynes, Jean de
    - Constitution. BONTAMPS (de), François. BERNARDIN (de), André., 7 février 1650; MC/ET/XXVI/75
      constitution de rente; Bontamps, François de; Bernardin, André de
    - Rachat. ALESSO (d'), Claude. CROCHET, Claude., 7 février 1650; MC/ET/XXVI/75
      acte de vente; Crochet, Claude; Alesso, Claude d'
    - Bail. PERREAU, Jacques. GARNIER, Pierre., 8 février 1650; MC/ET/XXVI/75
      bail; Perreau, Jacques; Garnier, Pierre
    - Constitution. JANOTIN, Pierre. BLOIN, Madeleine, veuve. BACQUET., 9 février 1650; MC/ET/XXVI/75
      constitution de rente; Janotin, Pierre; Bloin, Madeleine; Bacquet
    - Quittance. CASTILLION, Michel. MONGLAT, Aubin. LEFAULCHEUR, Blanche., 9 février 1650; MC/ET/XXVI/75
      quittance; Castillion, Michel; Monglat, Aubin; Lefaulcheur, Blanche
    - Constitution. GODON, Sulpice, vendeur de vin, DEJANSON, Antoine, vendeur de vin, FREMIN, Germain., 10 février 1650; MC/ET/XXVI/75
      constitution de rente; Godon, Sulpice; Dejanson, Antoine; Fremin, Germain
    - Désistement. GOBIN, Catherine. DUPUIS, Michel., 10 février 1650; MC/ET/XXVI/75
      renonciation; Gobin, Catherine; Dupuis, Michel
    - Quittance. CHANTEREAU, Jean. BULLION (de), Claude., 10 février 1650; MC/ET/XXVI/75
      quittance; Chantereau, Jean; Bullion, Claude de
    - Bail. DESPONT, Louis. AUCHER, Guillaume., 11 février 1650; MC/ET/XXVI/75
      bail; Despont, Louis; Aucher, Guillaume
    - Constitution. ALMERAS (d'), René. ALMERAS (d'), Pierre. RUFFIN, Jean., 11 février 1650; MC/ET/XXVI/75
      constitution de rente; Ruffin, Jean; Almeras, Pierre d'; Almeras, René d'
    - Inventaire après décès DROUET, Perrette, épouse de MAILLET, Pierre., 12 février 1650; MC/ET/XXVI/75
      inventaire après décès; Maillet, Pierre
    - Association, Vente de vin. DANNISSART, Etienne. AUBERT, Edme., 14 février 1650; MC/ET/XXVI/75
      acte de société; Dannissart, Etienne; Aubert, Edme
    - Inventaire après décès RAINER, Nicolas., 14 février 1650; MC/ET/XXVI/75
      inventaire après décès; Rainer, Nicolas
    - Transport. CABIN, Jean. FOUBERT, François., 15 février 1650; MC/ET/XXVI/75
      cession; Cabin, Jean; Foubert, François
    - Vente. GEORGET, Augustin. BAULDRY, Nicolas., 15 février 1650; MC/ET/XXVI/75
      acte de vente; Georget, Augustin; Bauldry, Nicolas
    - Vente. LANGLOIS, Suzanne, veuve de. BAZIAM, Jean. BAZIAM, Pierre., 16 février 1650; MC/ET/XXVI/75
      acte de vente; Langlois, Suzanne; Baziam, Jean; Baziam, Pierre
    - Bail. GOSSIER, Marguerite, veuve de. DUFER, Louis. DESBORDES, Louise, veuve. LECLERC., 17 février 1650; MC/ET/XXVI/75
      bail; Gossier, Marguerite; Dufer, Louis; Desbordes, Louise; Leclerc,
    - Mariage. PETIT, Pierre. GUICHART, Catherine., 17 février 1650; MC/ET/XXVI/75
      contrat de mariage; Petit, Pierre; Guichart, Catherine
    - Mariage. BERNARD, Guillaume. TASSIN, Jeanne., 17 février 1650; MC/ET/XXVI/75
      contrat de mariage; Bernard, Guillaume; Tassin, Jeanne
    - Quittance. ANDREOSSY, Jérôme. LOYNES (de), Jean., 18 février 1650; MC/ET/XXVI/75
      quittance; Andreossy, Jérôme; Loynes (de), Jean
    - Traité d'office, conseiller au Parlement de Paris. LOYNES (de), Philippe. COICAULT, René., 20 février 1650; MC/ET/XXVI/75
      traité d'office; Loynes (de), Philippe; Coicault, René
    - Déclaration. NICOLAS, Etienne., 21 février 1650; MC/ET/XXVI/75
      déclaration; Nicolas, Etienne
    - Déclaration et reconnaissance. LARCHER, Jean, époux de BULLET, Jeanne. LECLERC, Guillaume., 21 février 1650; MC/ET/XXVI/75
      déclaration; reconnaissance; Larcher, Jean; Bullet, Jeanne; Leclerc, Guillaume
    - Vente. EUSTACHE, Louis, époux de REGNAULT, Perrette. BLOSSIER, Jean., 25 février 1650; MC/ET/XXVI/75
      acte de vente; Eustache, Louis; Regnault, Perrette; Blossier, Jean
    - Titre nouvel. OURSY, Marie, veuve de. CORET, Jacques. HUOT, Pierre., 26 février 1650; MC/ET/XXVI/75
      titre nouvel; Oursy, Marie; Coret, Jacques; Huot, Pierre
    - Quittance. GIRARD, Michel. CREPIN, Jean., 26 février 1650; MC/ET/XXVI/75
      quittance; Girard, Michel; Crepin, Jean
    - Mariage. COUTURIER, Philippe. BARDOU, Suzanne., 27 février 1650; MC/ET/XXVI/75
      contrat de mariage; Couturier, Philippe; Bardou, Suzanne
    - Mariage. JANSON, Jean. LEMAISTRE, Claude., 27 février 1650; MC/ET/XXVI/75
      contrat de mariage; Janson, Jean; Lemaistre, Claude
    - Bail. MACE, Pierre. PINOT, Pierre., 2 mars 1650; MC/ET/XXVI/75
      bail; Mace, Pierre; Pinot, Pierre
    - Bail. GERMAIN, Geneviève, veuve de. SAINT-GENIS, Denis. REGNAULT, Jean., 3 mars 1650; MC/ET/XXVI/75
      bail; Germain, Geneviève; Saint-Genis, Denis; Regnault, Jean
    - Bail. LEFEVRE, Jean. FILLION, Pierre., 4 mars 1650; MC/ET/XXVI/75
      bail; Lefevre, Jean; Fillion, Pierre
    - Donation. MORET, Jacqueline, veuve. BAUDET. LEVESQUE, Guillaume., 4 mars 1650; MC/ET/XXVI/75
      donation; Moret, Jacqueline; Baudet (M.); Levesque, Guillaume
    - Quittance. RUFFIN, Jean, procureur de LOYNES (de), Jean. LELEU, Claude., 4 mars 1650; MC/ET/XXVI/75
      quittance; Ruffin, Jean; Loynes (de), Jean; Leleu, Claude
    - Constitution. VAUDETAR (de), François, marquis de Persan. LEBOURCYER, Gabriel., 4 mars 1650; MC/ET/XXVI/75
      constitution de rente; Vaudetar (de), François; Lebourcyer, Gabriel
    - Titre nouvel. POTHERON, André. GOBIN, Catherine, veuve du. sieur de Saint-Gratien., 5 mars 1650; MC/ET/XXVI/75
      titre nouvel; Potheron, André; Gobin, Catherine; Sieur de Saint-Gratien
    - Bail. VALOIS (de), Louis, comte d' Alais. DESEVE, Jean, procureur de GILLET, Claude., 5 mars 1650; MC/ET/XXVI/75
      bail; Valois (de), Louis; Deseve, Jean; Gillet, Claude
    - Transport. MYDE, Philippe. MYDE, Pierre., 7 mars 1650; MC/ET/XXVI/75
      cession; Myde, Philippe; Myde, Pierre
    - Bail. VOYER (de), René. GAMEAU, François., 7 mars 1650; MC/ET/XXVI/75
      bail; Voyer (de), René; Gameau, François
    - Titre nouvel. BAILLET, Claude. CHARLET, Marie, veuve. MASPARRAULTE., 7 mars 1650; MC/ET/XXVI/75
      titre nouvel; Baillet, Claude (sieur de Vaugrenan); Charlet, Marie; Masparraulte
    - Indemnité. VIEUPONT (de), Henri. LHOSPITAL (de), Louise, veuve de. VAUDETAR (de), Henri., 7 mars 1650; MC/ET/XXVI/75
      indemnité; Vieupont (de), Henri; Lhospital (de), Louise; Vaudetar (de), Henri
    - Quittance. RENAR, Charles. LOYNES (de), Jean., 9 mars 1650; MC/ET/XXVI/75
      quittance; Renar, Charles; Loynes (de), Jean
    - Bail. BREART, Philippe. DULOT, Gilles., 10 mars 1650; MC/ET/XXVI/75
      bail; Breart, Philippe; Dulot, Gilles
    - Titre nouvel. CHALOUVRIER, Jeanne, veuve de. BOYER, Pierre, le jeune. LEMARIER, Antoine., 10 mars 1650; MC/ET/XXVI/75
      titre nouvel; Chalouvrier, Jeanne; Boyer, Pierre; Lemarier, Antoine
    - Bail. COMIRE, Jean. CHANTENAY, Michèle, veuve de. GIROUD, Claude., 10 mars 1650; MC/ET/XXVI/75
      bail; Comire, Jean; Chantenay, Michèle; Giroud, Claude
    - Quittance. MACE, Philbert. LECOUSTEUR, François. LEROUX, Louis., 12 mars 1650; MC/ET/XXVI/75
      quittance; Mace, Philbert; Lecousteur, François; Leroux, Louis
    - Échange. ESTIENNE, Jérôme. LOYNES (de), Julien., 12 mars 1650; MC/ET/XXVI/75
      échange; Estienne, Jérôme; Loynes (de), Julien
    - Transport. MONNYER, Gilles, époux de HARMANT, Rose. BOUCHER, Nicolas., 14 mars 1650; MC/ET/XXVI/75
      cession; Monnyer, Gilles; Harmant, Rose; Boucher, Nicolas
    - Déclaration. BOUCHER, Nicolas. MONTLUC (de), Alphonse-Henri., 14 mars 1650; MC/ET/XXVI/75
      déclaration; Boucher, Nicolas; Montluc (de), Alphonse-Henri
    - Obligation. MONTLUC (de), Henri-Alphonse. MONNYER, Gilles., 14 mars 1650; MC/ET/XXVI/75
      obligation; Montluc (de), Henri-Alphonse; Monnyer, Gilles
    - Transaction. DELACROIX, Françoise, veuve de. BLONDEAU, Hercule., 14 mars 1650; MC/ET/XXVI/75
      accord; Delacroix, Françoise; Blondeau, Hercule
    - Procuration. CONART, Madeleine, épouse de. ROYNE, Jacques. IMBERT, Jean., 15 mars 1650; MC/ET/XXVI/75
      procuration; Conart, Madeleine; Royne, Jacques; Imbert, Jean
    - Vente. LEHEUR, Martin. MARCELLE, Nicolas., 16 mars 1650; MC/ET/XXVI/75
      acte de vente; Leheur, Martin; Marcelle, Nicolas
    - Échange, bateaux. BIGNOT, Pierre. TRIBOU, Mathieu., 16 mars 1650; MC/ET/XXVI/75
      échange; Bignot, Pierre; Tribou, Mathieu
    - Inventaire après décès. CARETAS, Benjamin., 17 mars 1650; MC/ET/XXVI/75
      inventaire après décès; Caretas, Benjamin
    - Quittance. CHARDON, Urbain. TRAVAIX, Simon., 22 mars 1650; MC/ET/XXVI/75
      quittance; Chardon, Urbain; Travaix, Simon
    - Bail. CHARLET, Marie, veuve. MASPARRAULTE. DAYNNAL, Gilles., 23 mars 1650; MC/ET/XXVI/75
      bail; Charlet, Marie; Masparraulte,; Daynnal, Gilles
    - Apprentissage, maître tapissier hautelissier contrepointier neutré. CAVE, Jean. MOLAY, Léger., 23 mars 1650; MC/ET/XXVI/75
      contrat d'apprentissage; Cave, Jean; Molay, Léger
    - Consentement. CHARLET, Marie. BONNOUST (de), Philbert-Emmanuel. TRAVAILLART, Claude., 23 mars 1650; MC/ET/XXVI/75
      ratification; Charlet, Marie; Bonnoust, Philbert-Emmanuel de; Travaillart, Claude
    - Bail. DANTARD, Eloi. HANLY, Jean., 23 mars 1650; MC/ET/XXVI/75
      bail; Dantard, Eloi; Hanly, Jean
    - Transport. LEBOURCYER, Gabriel. GUERIN, Nicolas., 24 mars 1650; MC/ET/XXVI/75
      cession; Lebourcyer, Gabriel; Guerin, Nicolas
    - Transport. LOYNES (de), Philippe. LOYNES (de), Julien., 24 mars 1650; MC/ET/XXVI/75
      cession; Loynes (de), Philippe; Loynes (de), Julien
    - Transaction. GALLARD, Claude. LEFERON, Jérôme. CORNILLE, Eustache. DELAMARE, Lubin., 25 mars 1650; MC/ET/XXVI/75
      accord; Gallard, Claude; Leferon, Jérôme; Cornille, Eustache; Delamare, Lubin
    - Transaction. Vendeurs de vin., 27 mars 1650; MC/ET/XXVI/75
      accord; Vendeurs de Vin
    - Concession. Marguilliers de l'église, Saint-Gervais. TARTARIN, Jacques., 27 mars 1650; MC/ET/XXVI/75
      Tartarin, Jacques
    - Concession. Marguilliers de l'église, Saint-Gervais. DUCLOS, Hugues., 27 mars 1650; MC/ET/XXVI/75
    - Bail. PREVOST, Catherine, veuve. DESPLACES. ROBINEAU, Robert. CHARPENTIER, Michel. REGNAULT, Jean. REGNAULT, Louis. MESLET, Robert., 27 mars 1650; MC/ET/XXVI/75
      bail; Prevost, Catherine; Desplaces (M.); Robineau, Robert; Charpentier, Michel; Regnault, Jean; Regnault, Louis; Meslet, Robert
    - Transaction. CHAMPRONT (de), Jean, époux de ROUCY (de), Suzanne. ROUCY (de), Louis., 27 mars 1650; MC/ET/XXVI/75
      accord; Champront, Jean de; Roucy, Suzanne de; Roucy, Louis de
    - Fondation. NICOLE, Pierre. Marguilliers de l'église, Saint-Gervais., 27 mars 1650; MC/ET/XXVI/75
      fondation pieuse; Nicole, Pierre
    - Avis de parents MIRON, Jean., 28 mars 1650; MC/ET/XXVI/75
      avis; Miron, Jean
    - Bail. CABIN, Claude. SEURAT, Charles. MALTESTE, Etienne. BRISSART, Guillaume., 29 mars 1650; MC/ET/XXVI/75
      bail; Cabin, Claude; Seurat, Charles; Malteste, Etienne; Brissart, Guillaume
    - Obligation. CROISET, Denise, épouse de. NICOLAS, Jean. GUYONNIERE, François, procureur de LEBEAU, Anne., 29 mars 1650; MC/ET/XXVI/75
      obligation; Croiset, Denise; Nicolas, Jean; Guyonniere, François; Lebeau, Anne
    - Inventaire après décès GALLET, Sébastien., 30 mars 1650; MC/ET/XXVI/75
      inventaire après décès; Gallet, Sébastien
    - Décharge. PREVOST, Jean. OLIVIER, Barbe., 30 mars 1650; MC/ET/XXVI/75
      décharge; Prevost, Jean; Olivier, Barbe
    - Bail. BUCHET, Adrien, procureur de BERRUYER, Denise-Marie., 31 mars 1650; MC/ET/XXVI/75
      bail; Buchet, Adrien; Berruyer, Denise-Marie
    - Transport. LEVESQUE, Isaac. SOLY, Joseph., 1er avril 1650; MC/ET/XXVI/75
      cession; Levesque, Isaac; Soly, Joseph
    - Déclaration. SOLY, Joseph. LEVESQUE, Isaac., 1er avril 1650; MC/ET/XXVI/75
      déclaration; Soly, Joseph; Levesque, Isaac
    - Renonciation. MERCIER, Louise, veuve d'. ATHELET, Antoine., 1er avril 1650; MC/ET/XXVI/75
      renonciation; Mercier, Louise; Athelet, Antoine
    - Transport. CHAVRAND, Jean. TURMENYES (de), François., 2 avril 1650; MC/ET/XXVI/75
      cession; Chavrand, Jean; Turmenyes, François
    - Reconnaissance. DESLANDES, Françoise. BAULDRY, Nicolas., 3 avril 1650; MC/ET/XXVI/75
      reconnaissance; Deslandes, Françoise; Bauldry, Nicolas
    - Permission. Marguilliers de l'église, Saint-Gervais. DUCLOS, Hugues., 3 avril 1650; MC/ET/XXVI/75
    - Bail, maison, rue Saint-Louis. CHANTEREAU, Jean, procureur de BULLION (de), Claude, seigneur de Longchêne. RABIOT, Suzanne, veuve de. PARFAIT, René., 4 avril 1650; MC/ET/XXVI/75
      bail; Chantereau, Jean; Rabiot, Suzanne; Parfait, René; Bullion, Claude de
    - Apprentissage, maître boulanger. BELLAN, Charles, fils de CRUSY, Madeleine. HARENGER, Louis., 4 avril 1650; MC/ET/XXVI/75
      contrat d'apprentissage; Bellan, Charles; Crusy, Madeleine; Harenger, Louis
    - Bail. ROMIGNY (de), Etienne. HARENGER, Louis., 5 avril 1650; MC/ET/XXVI/75
      bail; Romigny (de), Etienne; Harenger, Louis
    - Association, marchands. GAUBINET, Jean. MASSE, Robert., 6 avril 1650; MC/ET/XXVI/75
      acte de société; Gaubinet, Jean; Masse, Robert
    - Testament. DUBOIS, Jeanne, femme de. DUCHESNE, Jean., 8 avril 1650; MC/ET/XXVI/75
      testament; Dubois, Jeanne; Duchesne, Jean
    - Consentement portant Obligation. CHAVAS, Jean. DENIS, Louis. LEMAISTRE, Mathurine., 8 avril 1650; MC/ET/XXVI/75
      ratification; obligation; Chavas, Jean; Denis, Louis; Lemaistre, Mathurine
    - Vente et Bail. BUTORT, Etiennette, veuve. COTHEREAU. PETIT, Nicolas., 9 avril 1650; MC/ET/XXVI/75
      acte de vente; bail; Butort, Etiennette; Cothereau (M.); Petit, Nicolas
    - Quittance. FISEAU, Pierre. Receveur des consignations,., 9 avril 1650; MC/ET/XXVI/75
      quittance; Fiseau, Pierre; Receveur Des Consignations,
    - Obligation. BAUDEAU, Jacques, père de BAUDEAU, Jacques. Communauté des vendeurs de vin., 9 avril 1650; MC/ET/XXVI/75
      obligation; Baudeau, Jacques (fils); Baudeau, Jacques (père)
    - Mariage. CHANTEMERLE, Antoine. LAFESTE (de), Jeanne., 10 avril 1650; MC/ET/XXVI/75
      contrat de mariage; Chantemerle, Antoine; Lafeste (de), Jeanne
    - Transport de rente. PUQUET (de), Marguerite. DUFEU, Léon., 11 avril 1650; MC/ET/XXVI/75
      transport de droits; Puquet (de), Marguerite; Dufeu, Léon
    - Obligation. CHARON, Guillaume. TURMENYES (de), François., 11 avril 1650; MC/ET/XXVI/75
      obligation; Charon, Guillaume; Turmenyes (de), François
    - Compromis. CONFLANS (de), Christophe. CONFLANS (de), Jacob., 11 avril 1650; MC/ET/XXVI/75
      accord; Conflans (de), Christophe; Conflans (de), Jacob
    - Vente. LHOMER, Jean, époux de ROGER, Anne. OLIVIER, Barbe, veuve. AMYOT., 11 avril 1650; MC/ET/XXVI/75
      acte de vente; Lhomer, Jean; Roger, Anne; Olivier, Barbe; Amyot
    - Fondation et Vente. Marguilliers de Saint-Gervais. LEROUX, René, conseiller ordinaire du roi en ses conseils d'Etat et privé,., 14 avril 1650; MC/ET/XXVI/75
      fondation pieuse; acte de vente; Leroux, René
    - Concession par les marguilliers de l'église Saint-Gervais à Fiacre Preponnier, faiseur de luths, d'un banc clos moyennant 50 livres., 14 avril 1650; MC/ET/XXVI/75
      Fichier Musique XVIIe siècle.
      Preponnier, Fiacre
    - Acte d'assemblée. Marguilliers de l'église, Saint-Gervais., 14 avril 1650; MC/ET/XXVI/75
      procès-verbal
    - Concession. Marguilliers de l'église, Saint-Gervais. ROUSSEAU, Gaspard., 14 avril 1650; MC/ET/XXVI/75
      Rousseau, Gaspard
    - Constitution. ALESSO (d'), Claude, conseiller du roi au parlement de Normandie. LENQUEST, Pierre, lieutenant en l'élection de Montfort-l'Amaury., 15 avril 1650; MC/ET/XXVI/75
      constitution de rente; Lenquest, Pierre; Alesso, Claude d'
    - Constitution. ALESSO (d'), Claude. LENQUEST, Pierre., 15 avril 1650; MC/ET/XXVI/75
    - Bail, place à vendre poisson, cimetière Saint-Jean. Marguilliers de Saint-Gervais. VAUDIN, Madeleine, veuve de. DUFOUR, Martin, maître potier de terre, 16 avril 1650; MC/ET/XXVI/75
      bail; Cimetière-Saint-Jean (place du); Vaudin, Madeleine; Dufour, Martin
    - Concession. Marguilliers de Saint-Gervais. PETIT, François, conseiller du roi maison couronne de France et de ses finances,., 16 avril 1650; MC/ET/XXVI/75
      Petit, François
    - Concession. Marguilliers de Saint-Gervais. LEFEBVRE, Louis., 16 avril 1650; MC/ET/XXVI/75
      Lefebvre, Louis
    - Concession. Marguilliers de Saint-Gervais. GOUAULT, Nicolas. GOUAULT, Pierre. GOUAULT, Jacques., 16 avril 1650; MC/ET/XXVI/75
      Gouault, Nicolas; Gouault, Pierre; Gouault, Jacques
    - Vente, maison, rue de la Mortellerie. ADAM, Blanchet, marchand de vin, marguilliers de Saint-Gervais., 19 avril 1650; MC/ET/XXVI/75
      acte de vente; Mortellerie (rue de la); Adam, Blanchet
    - Bail, maison, rue de la Mortellerie. DESHAIS, Arnoul, procureur en l'Hôtel de ville, BIGNOT, Pierre, marchand de foin, 19 avril 1650; MC/ET/XXVI/75
      bail; Deshais, Arnoul; Bignot, Pierre
    - Vente, moitié par indivis d'une maison, Boissy. VAUHARDY, Catherine, épouse et procuratrice de LENOIR, Pierre. BAULDRY, Nicolas, notaire garde notes du roi au Châtelet,., 20 avril 1650; MC/ET/XXVI/75
      acte de vente; Vauhardy, Catherine; Lenoir, Pierre; Bauldry, Nicolas
    - Titre nouvel. LEGENDRE, Jean, manouvrier, BOISSIERE, Perrette, épouse de LEGENDRE, Jean. PEAN, Jean, procureur, Châtelet., 20 avril 1650; MC/ET/XXVI/75
      titre nouvel; Legendre, Jean; Boissiere, Perrette; Legendre, Jean; Pean, Jean
    - Échange, maison, rue Dauphine. MONTLUC (de), Alphonse-Henri, marquis de Balagny. LAFONS (de), Etienne, contrôleur général des restes de la chambre des comptes,., 20 avril 1650; MC/ET/XXVI/75
      échange; Montluc (de), Alphonse-Henri; Lafons (de), Etienne
    - Constitution. SAINT-GENIES (de), Geneviève, épouse de LETENNEUR, Charles, greffier criminel en chef au parlement, Paris. HINSELIN, Jeanne, veuve de. LETENNEUR, Benjamin., 22 avril 1650; MC/ET/XXVI/75
      constitution de rente; Saint-Genies (de), Geneviève; Letenneur, Charles; Hinselin, Jeanne; Letenneur, Benjamin
    - Apprentissage, chapelier. BRACE, Pierre. DUVAU, Gilles., 22 avril 1650; MC/ET/XXVI/75
      contrat d'apprentissage; Brace, Pierre; Duvau, Gilles
    - Quittance de rachat. MIGNAN, Jeanne, veuve de. VERRON, Guillaume, meunier, DEBRYE, Antoine, époux de VERRON, Marguerite. PRIGAT, Jean, procureur en parlement,., 23 avril 1650; MC/ET/XXVI/75
      quittance; acte de vente; Mignan, Jeanne; Verron, Guillaume; Debrye, Antoine; Verron, Marguerite; Prigat, Jean
    - Bail, plateaux pour avalage. COURCIER, Martin, marchand, LARNITTE, Julien, voiturier par eau, 23 avril 1650; MC/ET/XXVI/75
      bail; Courcier, Martin; Larnitte, Julien
    - Mariage. PLASTRIER, Jacques, notaire au Châtelet, BESSON, Marguerite., 24 avril 1650; MC/ET/XXVI/75
      contrat de mariage; Plastrier, Jacques; Besson, Marguerite
    - Descritption de titres. AFFORTY, Florent, laboureur, Chelles. CAMUS, Abraham, chirurgien, Chelles., 24 avril 1650; MC/ET/XXVI/75
      inventaire; Afforty, Florent; Camus, Abraham
    - Marché, charpenterie. CAILLY, Guillaume. EVRART, Antoine, marchand,., 25 avril 1650; MC/ET/XXVI/75
      marché; Cailly, Guillaume; Evrart, Antoine
    - Transport. LAVERNOT (de), Marie, épouse de PETIT, Richard, maître d'hôtel ordinaire du roi, enfants LAVERNOT, enfants de. LAVERNOT (de), Jean., 26 avril 1650; MC/ET/XXVI/75
      cession; Lavernot (de), Marie; Petit, Richard; Lavernot, Enfants de; Lavernot (de), Jean
    - Constitution. ALESSO (d'), Claude. Religieux de l'Annonciade., 26 avril 1650; MC/ET/XXVI/75
      constitution de rente; Alesso, Claude d'
    - Constitution. ALESSO (d'), Claude, conseiller au parlement, Rouen. LEFEVRE, Nicolas, conseiller ordinaire du roi en ses conseils d'Etat,., 26 avril 1650; MC/ET/XXVI/75
      constitution de rente; Alesso, Claude d'; Lefevre, Nicolas
    - Obligation. DELAFOSSE, Gaspard, avocat au conseil privé du roi, BEAUVAIS (de), Zacharie, marchand de vin,., 26 avril 1650; MC/ET/XXVI/75
      obligation; Delafosse, Gaspard; Beauvais, Zacharie de
    - Marché, fourniture de foin. PONCHINOT, Isaac, marchand, Nogent-sur-Seine. COURCIER, Martin, marchand,., 26 avril 1650; MC/ET/XXVI/75
      marché; Ponchinot, Isaac; Courcier, Martin
    - Échange, maisons et rente. TURMENYES (de), François, notaire au Châtelet, THOMAS, Geneviève, veuve de. LECERTAIN, Jérôme, chirurgien ordinaire du roi,., 26 avril 1650; MC/ET/XXVI/75
      échange; Turmenyes (de), François; Thomas, Geneviève; Lecertain, Jérôme
    - Transaction. PAUCHET, Catherine, veuve de. BOURDON, Jean, maçon, POUSSART, Charles, frère de. POUSSART, Louis., 27 avril 1650; MC/ET/XXVI/75
      accord; Pauchet, Catherine; Bourdon, Jean; Poussart, Charles; Poussart, Louis
    - Renonciation. BOYELLEAU, Jean, marchand,., 28 avril 1650; MC/ET/XXVI/75
      renonciation; Boyelleau, Jean
    - Transport de rente. POUSSART, Charles, savetier, Amiens. POUSSART, Louis, savetier, Amiens. CRESSONNAU, Jean, manouvrier, Pontcarré. DANNERON, Jean, exécuteur Testamentaire de PAUCHET, Anne., 30 avril 1650; MC/ET/XXVI/75
      transport de droits; Poussart, Charles; Poussart, Louis; Cressonnau, Jean; Danneron, Jean
    - Transaction. LEVIEULX, Anne, veuve de. DUPONT, Lancelot, tailleur d'habits, HARDY, Simon, drapier,., 30 avril 1650; MC/ET/XXVI/75
      accord; Levieulx, Anne; Dupont, Lancelot; Hardy, Simon
    - Vente, maison, Rueil. HURON, Pierre, époux de DELABONDE, Bonne. SOUPLET, Nicolas, maître apothicaire-quartinier,., 30 avril 1650; MC/ET/XXVI/75
      acte de vente; Huron, Pierre; Delabonde, Bonne; Souplet, Nicolas
    - Mariage. COPPIE, Claude, compagnon vitrier, RENOY, No~elle., 1er mai 1650; MC/ET/XXVI/75
      contrat de mariage; Coppie, Claude; Renoy, No~Elle
    - Concession. Marguilliers de Saint-Gervais. HERVE, Etienne, bourgeois de. Paris., 1er mai 1650; MC/ET/XXVI/75
      Herve, Etienne
    - Constitution. GORIOT, Guillaume, procureur en parlement, GORIOT, Antoine, maître corroyeur,., 2 mai 1650; MC/ET/XXVI/75
      constitution de rente; Goriot, Guillaume; Goriot, Antoine
    - Constitution. VELVOT, Jean, conseiller provincial des guerres, Bresse. BINOT, Nicolas, huissier au parlement,., 3 mai 1650; MC/ET/XXVI/75
      constitution de rente; Velvot, Jean; Binot, Nicolas
    - Comparution et Marché, maçonnerie. DELOCHE, Jean, maître tonnelier déchargeur de vin, RICHER, Jean, bourgeois de. BOUQUAINVILLE (de), Yves, procureur, Châtelet., 4 mai 1650; MC/ET/XXVI/75
      comparution; marché; Deloche, Jean; Richer, Jean; Bouquainville, Yves de
    - Inventaire après décès. DESMOULINS, Marie, veuve de. SARAZIN, Jacques., 5 mai 1650; MC/ET/XXVI/75